臺灣士林地方法院刑事判決　　　　　　　100年度易字第201號
公　訴　人　臺灣士林地方法院檢察署檢察官
被　　　告　劉博愛
　　　　　　林榮利
上列被告因賭博案件，經檢察官提起公訴（100 年度偵字第1307
號），被告於本院準備程序中就被訴之事實為有罪之陳述，經本
院當庭裁定改依簡式審判程序審理，並判決如下：
    主  文
劉博愛共同犯圖利聚眾賭博罪，處有期徒刑肆月，如易科罰金，
以新臺幣壹仟元折算壹日。扣案之象棋伍副、骰子貳佰陸拾顆、
監視器鏡頭貳具、電腦螢幕貳臺均沒收，扣案抽頭金新臺幣捌佰
元與林榮利、李德勇連帶沒收。
林榮利共同犯圖利聚眾賭博罪，處有期徒刑月，如易科罰金，
以新臺幣壹仟元折算壹日。扣案之象棋伍副、骰子貳佰陸拾顆、
監視器鏡頭貳具、電腦螢幕貳臺均沒收，扣案抽頭金新臺幣捌佰
元與劉博愛、李德勇連帶沒收。
    事  實
一、劉博愛基於意圖營利而供給賭博場所犯意，復與林榮利、李
    德勇共同基於意圖營利而聚眾賭博之犯意聯絡，由劉博愛自
    民國99年11月中旬起，以其向龔祖台所承租位於臺北市○○
    區○○路130 號4 樓租屋處供作賭博場所，復以日薪新臺幣
     (下同) 500 元之代價僱請林榮利及李德勇（未到案，另行
    審理），由林榮利負責在現場清點賭金，李德勇則負責在上
    址樓下門口警戒把風及接送客人，劉博愛並在上址1 樓門口
    裝設監視器鏡頭2 具用以監看有無警察或陌生人進出。劉博
    愛提供象棋5 副、骰子260 顆作為賭具，以俗稱「士九」之
    賭法，每人輪流作莊，每局發給4 只棋，「帥」為1 點、「
    士」為2 點之類推方式，組合點數論輸贏，押注金最少為10
    0 元，贏家每贏200 、300 元或1,000 元以下、1,000 元，
    分別需支付10元、20元或30元、50元不等抽頭金給劉博愛。
    嗣於100 年1 月7 日21時15分許，適有賭客陳明賢、簡俊富
    、蔡秀雄、陳志忠、李玉珍、陳長生、詹政一、何財興、張
    木炎、許寶華、李宗榮、吳新聰、陳屘、劉文隆、江文龍、
    張文昌、陳聰明、蘇水風、黃家俊、蕭有財和楊同享等人，
    在上址以前開方法賭博，為警持本院核發之搜索票在上址當
    場查獲，扣得劉博愛所有象棋5 副、骰子260 顆、監視器2
    具、電視螢幕2 台、抽頭金800 元、賭資20萬1,650 元（起
    訴書誤載含抽頭金800 元，賭客及賭資部分均另由警察機關
    依社會秩序維護法處理），另在臺北市○○區○○路與哈密
    街59巷口查獲正在把風之李德勇，始悉上情。
二、案經臺北市政府警察局大同分局報告臺灣士林地方法院檢察
    署檢察官偵查起訴。
    理  由
一、本件被告劉博愛及林榮利所犯非死刑、無期徒刑、最輕本刑
    為3 年以上有期徒刑之罪，或高等法院管轄第一審之案件，
    且於準備程序進行中，被告2 人就被訴事實為有罪之陳述，
    經告知簡式審判程序之旨，並聽取檢察官、被告之意見後，
    本院裁定進行簡式審判程序，是本件之證據調查，依刑事訴
    訟法第273 條之2 規定，不受同法第159 條第1 項、第161
    條之2 、第161 條之3 、第163 條之1 及第164 條至第170
    條規定之限制，合先敘明。至同案被告李德勇經本院依法傳
    喚無正當理由未到庭，爰依法通常程序另行審理，附此敘明
    。
二、前揭犯罪事實業據被告劉博愛、林榮利於本院準備程序及審
    理時自白在卷，復經證人即賭客蔡秀雄、陳志忠、詹政一、
    何財興、劉文隆、陳聰明、蘇水風、蕭有財及楊同享等9 人
    於警詢及偵訊證述明確，亦與證人即賭客簡俊富、李玉珍、
    陳長生、張木炎、許寶華、李宗榮、吳新聰、陳屘、江文龍
    、張文昌、黃家俊及陳明賢等12人於警詢證述相符，並有扣
    案之象棋5 副、骰子260 顆、監視器鏡頭2 具、電腦螢幕2
    臺、抽頭金800 元、賭資20萬1,650 元、臺北市政府警察局
    大同分局扣押物品目錄表1 份、賭博場所現場照片5 幀、房
    屋租賃契約書1 份等附卷可稽。本件事證明確，被告2 人犯
    行堪以認定，應予依法論科。
三、核被告劉博愛所為，係犯刑法第268 條前段之意圖營利供給
    賭博場所罪及同條後段之意圖營利聚眾賭博罪；被告林榮利
    所為，係犯刑法第268 條後段之意圖營利聚眾賭博罪。按刑
    事法若干犯罪行為態樣，本質上原具有反覆、延續實行之特
    徵，立法時既予特別歸類，定為犯罪構成要件之行為要素，
    則行為人基於概括之犯意，在密切接近之一定時、地持續實
    行之複次行為，倘依社會通念，於客觀上認為符合一個反覆
    、延續性之行為觀念者，於刑法評價上，即應僅成立一罪之
    「集合犯」。學理上所稱「集合犯」之職業性、營業性或收
    集性等具有重複特質之犯罪均屬之，例如經營、從事業務、
    收集、販賣、製造、散布等行為概念者是（最高法院95年度
    臺上字第1079號判決意旨參照）。查本件被告劉博愛先後多
    次意圖營利供給賭博場所而聚眾賭博之行為，及被告林榮利
    先後多次意圖營利聚眾賭博之行為，各為其遂行單一犯罪之
    各別動作，本質即有「反覆、延續實施」之性質，應屬「集
    合犯」之包括一罪，僅成立一罪。被告劉博愛所犯上開二罪
    間，係一行為觸犯二罪名之想像競合犯，應依刑法第55條之
    規定，從情節較重之意圖營利聚眾賭博罪處斷。被告劉博愛
    、林榮利與李德勇就意圖營利而聚眾賭博犯行，彼此有犯意
    聯絡與行為分擔，為共同正犯。爰審酌被告劉博愛、林榮利
    於98年間即因犯賭博罪被判處罰金( 不構成累犯) ，此有臺
    灣高等法院被告前案紀錄表1 份在卷可稽，仍不知悔改，復
    意圖營利而聚眾賭博，助長投機風氣，危害社會善良風俗，
    兼衡被告2 人雖於本院審查庭時否認犯行，惟於警詢及偵訊
    及本院準備程序及審理時坦承犯行，已知悔悟，犯後態度尚
    稱良好，並參酌被告2 人之犯罪動機、目的、手段、生活狀
    況、智識程度及參與本件犯罪程度及犯罪所得等一切情狀，
    分別量處如主文所示之刑，並分別諭知易科罰金之折算標準
    ，以示懲儆。
四、沒收
  (一)扣案之象棋5副、骰子260顆、監視器鏡頭2具、電腦螢幕2臺
    均為被告劉博愛所有並供犯本件犯罪所用之物，業據被告劉
    博愛於警詢、偵訊及本院審理中供明在卷。本於共犯責任共
    同原則，爰依刑法第38條第1 項第2 款、第3 項之規定，於
    被告劉博愛及林榮利所示主文項下分別諭知沒收。
  (二)扣案抽頭金800 元係查獲當日被告劉博愛犯本件犯罪所得之
    物，業據被告劉博愛於警詢、偵訊及本院審理中供明在卷。
    本於共犯連帶理論，爰依刑法第38條第1 項第3 款、第3項
    之規定，於被告劉博愛及林榮利所示主文項下分別諭知與其
    他二位共犯連帶沒收。
  (三)扣案門號0000000000號、0000000000號SIM 卡各1 張雖係共
    犯李德勇所有，惟證據尚不足以證明係供犯本件犯罪所用之
    物，爰不予宣告沒收。至於扣案賭資20萬1,650 元( 含被告
    劉博愛所有4,000 元及被告林榮利所有3,700 元) ，係被告
    劉博愛、林榮利及其他賭客所有、供於非公共場所或非公眾
    得出入之職業賭博場所賭博財物所使用之金錢，核非屬被告
    劉博愛、林榮利供犯本件犯罪所用或因本件犯罪所得之物，
    亦非其他賭客在公共場所或公眾得出入之場所賭博財物而在
    賭檯或兌換籌碼處之財物，尚非得依刑法第38條第1 項第2
    款、第3 款或第266 條第2 項宣告沒收之物，且已為警察機
    關依法另行處理，爰不另為沒收之諭知，均附此敘明。
據上論斷，應依刑事訴訟法第273條之1第1項、第284條之1、第
299條第1項前段，刑法第28條、第268條、第55條、第41條第1項
前段、第38條第1 項第2 款、第3 款、第3 項，刑法施行法第1
條之1 第1 項、第2 項前段，判決如主文。
本案經檢察官曾勁元到庭執行職務。
中    華    民    國   100    年    9     月    6     日
                  刑事第五庭法  官  楊秀枝
以上正本證明與原本無異。
如不服本判決應於收受送達後10日內向本院提出上訴書狀，並應
敘述具體理由。其未敘述上訴理由者，應於上訴期間屆滿後20日
內向本院補提理由書( 均須按他造當事人之人數附繕本)「 切勿
逕送上級法院」。
                            書記官  劉易柔
中    華    民    國   100    年    9     月    8     日